【裁判字號】    98,交聲,2141
【裁判日期】    980630
【裁判案由】    違反道路交通管理處罰條例聲明異議
【裁判全文】
臺灣臺北地方法院交通事件裁定        98年度交聲字第2141號
原處分機關  臺北市交通事件裁決所
異  議  人
即受處分人  甲○○
上列受處分人因違反道路交通管理處罰條例案件，對於臺北市交
通事件裁決所中華民國98年6月16日所為之處分（原處分案號：
北市裁罰字第裁22-CG0000000號），聲明異議，本院裁定如下：
    主      文
異議駁回。
    理      由
一、原處分意旨略以：本件受處分人即異議人甲○○於民國98年
    2月22日14時20分許，騎乘車號CD-57號大型重型機車，行經
    臺北縣臺三線29.4公里處，南往北方向，行車速限為時速50
    公里之路段，因超速行駛，經臺北縣政府警察局設置之雷達
    測速器測得時速為71公里，超速21公里，乃依採證照片逕行
    舉發，依道路交通管理處罰條例第40條、第63條第1項第1款
    規定，裁處罰鍰新臺幣（下同）1800元，並記違規點數1點
    。
二、異議人異議意旨略以：採證照片中資料欄中的地點書寫為「
    台3線29.4公里南下」，且臺北縣警察局CG0000000號舉發單
    上亦填註違規地點為「台3線29.4公里南下」，與實際行駛
    方向不符，有重大瑕疵，且無從補正，依行政程序法第111
    條第7款規定，應予撤銷。又本件測速照相雷達係依都卜勒
    雷達效應原理測速，其在測速角度內皆會感應，如何證明照
    片內另一部自小客車無超速且不在測速範圍內云云。
三、按行車速度，依標誌或標線之規定。汽車駕駛人，行車速度
    ，超過規定之最高時速者，處新臺幣1200元以上2400元以下
    罰鍰，並記違規點數1點，道路交通安全規則第93條第1項、
    道路交通管理處罰條例第40條第1項、第63條第1項第1款分
    別定有明文。次按違反道路交通管理事件統一裁罰基準及處
    理細則所訂之違反道路交通管理事件統一裁罰基準表亦明定
    駕駛人行車速度，超過規定之最高時速20公里以上未滿40公
    里，在期限內到案聽候裁決者，處1800元罰鍰，並記違規點
    數1點。
四、經查：異議人甲○○於98年2月22日14時20分許，騎乘車號
    CD-57號大型重型機車，行經車速限速為時速50公里之臺北
    縣臺三線29.4公里處，超速行駛，經臺北縣政府警察局設置
    之雷達測速器測得時速為71公里，有舉發照片及舉發通知單
    影本各1紙在卷可稽。受處分人固辯稱：本件拍攝到其有超
    速行駛之雷達測速器測得之結果，可能係其前方之車輛超速
    云云。惟查上開該路段雷達測速照相儀器，每年均送請經濟
    部標準檢驗局檢驗合格，適法性及準確性均無問題，採證當
    時亦無故障，且依採證相片觀之，受處分人騎乘之機車前方
    汽車已遠離雷達波外，本件違規超速與前方車輛（無超速情
    形）無關，此有臺北縣政府警察局98年6月2日北縣警交字第
    0980072828號書函在卷可稽；而上開雷達測速儀器號為0154
    號，確於98年1月5日由經濟部標準檢驗局檢定合格，有效期
    限至99年1月31日止，亦有採證照片所示儀器編號及經濟部
    標準檢驗局雷達測速儀檢定合格證書等件在卷可佐，是本件
    採證之雷達測速照相儀器於採證當時係合格、準確，堪予認
    定。且按警察掣單舉發違反道路交通管理處罰條例所列違規
    事實，本質上為行政處分，係公務員基於職務上權力，依法
    就特定具體事件所為具公法上效果之單方面行政行為，基於
    公務員為公法上行為具有公信力之原則，該行政行為當可被
    推定為真正，其據以依法處分之事實認定亦為正確無誤。本
    件採證儀器經檢驗合格，於採證時仍在有效期限內，業如前
    述，而受處分人空言指摘本件採證過程有誤，未能提出證據
    以資證明，其執前詞辯稱其無超速云云，自非可採。異議人
    有本件違規超速之行為，事證明確，應堪認定。又受處分人
    復辯稱：採證照片及舉發單上書寫之行駛方向有誤，本件處
    分違反行政程序法之規定云云。然查受處分人於上開路段確
    有超速行駛之事實，業經本院認定如前，則本件違規通知單
    雖原將違規行駛方向誤植為往南方向，惟臺北縣政府警察局
    業已更正違規方向為往北方向，有上開函文及違規通知單影
    本在卷可稽，尚難認為有何影響行政處分效果之重大瑕疵存
    在，況原處分機關係依上開更正後之舉發單而為本件處分，
    當無違誤，受處分人上開所辯，要無足採。
五、綜上所述，異議人確有前揭超速行駛之違規行為，則原處分
    機關依上開規定，裁處罰鍰1800元，並記違規點數1點，均
    無違誤，本件異議為無理由，應予駁回。
據上論斷，應依道路交通案件處理辦法第19條，裁定如主文。
中    華    民    國    98    年    6    月    30    日
                              交通法庭法  官  孫惠琳
上正本證明與原本無異。
如不服本裁定，應於裁定送達後5日內向本院提出抗告狀。
                                       書記官  郭錦賢
中    華    民    國    98    年    7     月    2     日


司法院資訊處製作；財團法人民間司法改革基金會備份。
